【裁判字號】    98,易,2493
【裁判日期】    980930
【裁判案由】    毒品危害防制條例
【裁判全文】
臺灣臺北地方法院刑事判決              98年度易字第2493號
公  訴  人  臺灣臺北地方法院檢察署檢察官
被      告  甲○○
上列被告因違反毒品危害防制條例案件，經檢察官提起公訴（98
年度毒偵字第2186號），本院判決如下：
    主  文
甲○○施用第二級毒品，累犯，處有期徒刑柒月；扣案之吸食器
貳個均沒收。
    事  實
一、甲○○前因施用毒品案件，經依臺灣士林地方法院96年度毒
    聲字第331號裁定送觀察、勒戒後，認無繼續施用毒品之傾
    向，於民國96年10月9日釋放出所，並由臺灣士林地方法院
    檢察署檢察官以96年度毒偵字第1165號為不起訴處分確定；
    又因竊盜、偽造文書及收受贓物案件，分別經臺灣高等法院
    95年度上易字第1422號、臺灣士林地方法院96年度訴字第60
    1號判決各判處有期徒刑1年、8月及6月，經減刑為6月、4月
    及3月確定，接續執行後，於97年6月30日執行完畢。詎其仍
    不知悔改，於前案觀察、勒戒執行完畢釋放後5年內，復基
    於施用第二級毒品甲基安非他命之犯意，於98年7月10日某
    時許，在臺北市○○區○○街某網路咖啡館內，施用甲基安
    非他命1次。嗣於98年7月15日凌晨2時許，在臺北縣深坑鄉
    ○○路○段158巷27號旁工地，因另涉竊盜案為警緝獲，並同
    時扣得甲○○所有供其施用甲基安非他命之吸食器2個，嗣
    經甲○○同意採尿送驗，結果呈安非他命、甲基安非他命陽
    性反應，始悉上情。
二、案經臺北縣政府警察局新店分局報請臺灣臺北地方法院檢察
    署檢察官偵查起訴。
    理  由
一、按被告以外之人於審判外之言詞或書面陳述，除法律有規定
    者外，不得作為證據，刑事訴訟法第159條第1項定有明文；
    復按被告以外之人於審判外之陳述，雖不符前4條之規定，
    而經當事人於審判程序同意作為證據，法院審酌該言詞陳述
    或書面陳述作成時之情況，認為適當者，亦得為證據；當事
    人、代理人或辯護人於法院調查證據時，知有第159條第1項
    不得為證據之情形，而未於言詞辯論終結前聲明異議者，視
    為有前項之同意；同法第159條之5規定甚明。本案所據以認
    定被告甲○○犯罪事實之證據，其中屬傳聞證據部分，因被
    告及公訴人於本院言詞辯論終結前，均未對於證據能力聲明
    異議，依刑事訴訟法第159條之5規定，視為同意上開證據具
    備證據能力，本院認亦無違法或不當之情況，是該傳聞證據
    均具備證據能力，合先敘明。
二、前揭犯罪事實，業據被告甲○○於警詢、檢察官訊問及本院
    審理時均坦承不諱，且其於98年7月15日為警查獲後所採集
    之尿液，經送台灣檢驗科技股份有限公司以酵素免疫分析法
    初步檢驗，再以氣相層析質譜儀確認檢驗結果，確呈安非他
    命、甲基安非他命陽性反應，此有該公司於98年8月5日所出
    具之濫用藥物檢驗報告、臺北縣政府警察局新店分局偵辦毒
    品危害防制條例案被移送者姓名及代碼對照表各1紙在卷可
    證，足認被告任意性自白核與事實相符，堪以採信。又被告
    前因施用毒品案件，經依臺灣士林地方法院96年度毒聲字第
    331號裁定送觀察、勒戒後，認無繼續施用毒品之傾向，於9
    6年10月9日釋放出所，並由臺灣士林地方法院檢察署檢察官
    以96年度毒偵字第1165號為不起訴處分確定等情，有臺灣高
    等法院被告前案紀錄表1份附卷可參，堪認被告確於前開觀
    察、勒戒執行完畢釋放後5年內，再犯本案。綜上，本件事
    證明確，被告犯行堪以認定，應依法論科。
三、按施用第二級毒品甲基安非他命後會影響記憶能力及自主神
    經系統，判斷力及意志力亦均受限制，甚至引起精神錯亂，
    抑制呼吸，並具有成癮性、濫用性，戒解不易，嚴重戕害人
    之身心健康，危害社會，是毒品危害防制條例第2條第2項第
    2款將之列為第二級毒品，不得非法施用、持有。故核被告
    所為，係犯毒品危害防制條例第10條第2項施用第二級毒品
    罪。被告施用第二級毒品前持有毒品之低度行為，應為其施
    用毒品之高度行為所吸收，不另論罪。又被告有如事實欄所
    記載之犯罪前科，此有臺灣高等法院被告前案紀錄表在卷可
    憑，其於有期徒刑執行完畢後5年內故意再犯本案有期徒刑
    以上之罪，為累犯，應依刑法第47條第1項規定加重其刑。
    爰審酌被告不思上進，且前已因施用毒品案件，經觀察、勒
    戒後，仍未能把握自新機會徹底戒除施用毒品之惡習，而再
    施用足以導致人體機能發生依賴性、成癮性及抗藥性等障礙
    之第二級毒品甲基安非他命，戕害自身健康，漠視法令禁制
    ，惟尚能坦承犯行，犯後態度頗佳，兼衡其犯罪動機、手段
    、施用毒品之次數僅有1次等一切情狀，量處如主文所示之
    刑，並諭知易科罰金之折算標準。扣案之吸食器2個，為被
    告所有供犯本罪所用之物，業據被告於本院審理時陳明在卷
    ，爰依刑法第38條第1項第2款之規定宣告沒收。
據上論斷，應依刑事訴訟法第284條之1、第299條第1項前段，毒
品危害防制條例第10條第2項，刑法第11條、第47條第1項、第38
條第1項第2款，判決如主文。
本案經檢察官謝憲杰到庭執行職務。
中    華    民    國    98    年    9     月    30    日
                      刑事第九庭  法  官  劉素如
上正本證明與原本無異。
如不服本判決應於收受送達後10日內向本院提出上訴書狀，並應
敘述具體理由；其未敘述上訴理由者，應於上訴期間屆滿後20日
內向本院補提理由書（均須按他造當事人之人數附繕本）「切勿
逕送上級法院」。
                                  書記官  陳育君
中    華    民    國    98    年    9     月    30    日
附錄本案論罪法條：
毒品危害防制條例第10條
施用第一級毒品者，處 6 月以上 5 年以下有期徒刑。
施用第二級毒品者，處 3 年以下有期徒刑。


司法院資訊處製作；財團法人民間司法改革基金會備份。
